臺灣臺中地方法院民事裁定
111年度消債更字第94號
聲請人(即   
債務人)     蘇文正  

上列當事人聲請消費者債務清理事件，本院裁定如下：
    主    文
債務人蘇文正自中華民國111年11月29日下午4時起開始更生程序
。
本件更生程序之進行由辦理更生執行事務之司法事務官為之。
    理    由
一、按債務人不能清償債務或有不能清償之虞，且無擔保或無優
    先權之本金及利息債務總額未逾新臺幣（下同）1,200萬元
    者，於法院裁定開始清算程序或宣告破產前，得向法院聲請
    更生；債務人對於金融機構負債務者，在聲請更生或清算前
    ，應向最大債權金融機構請求協商債務清償方案，或向其住
    、居所地之法院或鄉、鎮、市、區調解委員會聲請債務清理
    之調解；又法院開始更生程序之裁定，應載明其年、月、日
    、時，並即時發生效力，消費者債務清理條例第3條、第42
    條第1項、第45條第1項、第151條第1項分別定有明文。
二、本件聲請人即債務人聲請意旨略以：債務人平均每月收入約
    18,000元，扣除每月生活之必要費用及扶養費後，實不足清
    償無擔保或無優先權債務合計約6,417,307元，前曾於95年
    間依銀行公會方案與債權人協商成立，但月付金過高無力負
    擔，不得已而毀諾，爰請求准予裁定開始更生等語。
三、經查：債務人主張之上開事實，業據提出之債權人清冊、財
    產收入狀況說明書、債務人清冊、戶籍謄本、財團法人金融
    聯合徵信中心債權人清冊及當事人綜合信用報告、全國財產
    總歸戶財產查詢清單、財政部中區國稅局民權稽徵所108-10
    9年度綜合所得稅各類所得資料清單、勞工保險被保險人投
    保資料表、存摺明細、薪資表、房屋租賃契約書及相關支出
    及費用收據等在卷可證，堪認債務人前開主張屬實。另經本
    院函詢台新銀行，該行表示：確實依銀行公會方案與債務人
    協商成立，分80期，每月給付40,011元，債務人於95年7月
    毀諾等語。然依上開資料，債務人每月收入僅18,000元左右
    ，顯然無力負擔協商方案之金額，應屬不可歸責而毀諾。此
    外，債務人尚無經法院裁定開始清算或宣告破產之情事，復
    查無債務人有消費者債務清理條例第6條第3項、第8條或第4
    6條各款所列之事由存在，則債務人聲請更生，即屬有據，
    應予准許，爰裁定如主文第1項所示。
四、次按，法院開始更生程序後，得命司法事務官進行更生程序
    ，消費者債務清理條例第16條第1項亦有明文，併裁定如主
    文第2項。
中　　華　　民　　國　　111 　年　　11　　月　　29　　日
                臺灣臺中地方法院民事庭  
                      法  官  王奕勛
本件不得抗告
                      書記官  賴日添
中　　華　　民　　國　　111 　年　　11　　月　　29　　日